臺灣基隆地方法院基隆簡易庭民事判決
109年度基簡字第1402號
原      告  台新國際商業銀行股份有限公司

法定代理人  尚瑞強  


訴訟代理人  陳意婷  
被      告  李元芳  



上列當事人間請求給付借款事件，經臺灣臺北地方法院於109年1
0月19日裁定移送前來(109年度北簡字第17522號），本院於民國
110年1月12日言詞辯論終結，判決如下：
    主  文
被告應給付原告新臺幣(下同)15萬2,610元，及自95年3月3日起
至104年8月31日止，按年息20%計算之利息，暨自104年9月1日起
至清償日止，按年息15%計算之利息。
訴訟費用1,000元由被告負擔。
本判決得假執行。
    事實及理由
一、本件被告經合法通知，沒有在言詞辯論期日出庭，而他並沒
    有民事訴訟法第386條各款（見附錄1）所規定的情形，所以
    本院依原告聲請，在只有原告一方到場辯論之情形下作成判
    決。
二、原告起訴主張：被告於91年6月14日向原告請領信用卡使用
    ，依約被告得於特約商店記帳消費，但所生應負帳款應於繳
    款截止日前向原告清償或以循環信用方式繳付最低應繳金額
    。詎被告自91年6月14日發卡起至95年3月2日止，消費記帳
    尚餘15萬2,610元及自95年3月3日起至104年8月31日止按息2
    0%計算之利息，及自104年9月1日起至清償日止按年息15%計
    算之利息未按期給付，故依雙方約定條款請求法院判決如主
    文第1 項所示。被告經合法通知，沒有在言詞辯論期日到庭
    ，也沒有提出任何書面陳述意見。
三、法院的判斷：
  ㈠根據本院核對原告提出的台新銀行玫瑰白金卡首選貴賓申請
    書、用卡須知及約定書、信用卡發卡系統等資料（詳臺灣臺
    北地方法院109年度北簡字第17522號卷第11-19頁），可以
    確認原告主張的事實，可以相信。所以，原告請求被告應給
    付如主文所示之金額，是有理由的，應予准許。
  ㈡本件依民事訴訟法第389條第1項第3款規定（見附錄2），應
    由法院主動宣告原告於本判決確定前，即可依本判決命給付
    內容對被告聲請強制執行。
四、結論：本件原告之訴為有理由，因此判決如主文，並依民事
    訴訟法第78條規定（見附錄3）為訴訟費用負擔之諭知。
中　　華　　民　　國　110　　年　　1　　月　　 26　 　日
                  基隆簡易庭法　官　林淑鳳
以上正本係照原本作成。
對於本件判決如有不服，應於收受送達後20日內向本院提出上訴
書狀，上訴於本院合議庭，並按他造當事人之人數附具繕本。如
委任律師提起上訴者，應一併繳納上訴審裁判費。
中　　華　　民　　國　110　　年　　1　　月　　 26　 　日
                            書記官　陳櫻姿
附錄：
1.民事訴訟法第386條
  有下列各款情形之一者，法院應以裁定駁回前條聲請，並延展
  辯論期日：
  不到場之當事人未於相當時期受合法之通知者。
  當事人之不到場，可認為係因天災或其他正當理由者。
  到場之當事人於法院應依職權調查之事項，不能為必要之證
    明者。
  到場之當事人所提出之聲明、事實或證據，未於相當時期通
    知他造者。
2.民事訴訟法389條第1項第3款
  下列各款之判決，法院應依職權宣告假執行：
  就第427條第1項至第4項訴訟適用簡易程序所為被告敗訴之
    判決。
3.民事訴訟法第78條
  訴訟費用，由敗訴之當事人負擔。